臺灣臺中地方法院臺中簡易庭小額民事判決    
110年度中小字第3084號
原      告  富邦資產管理股份有限公司

法定代理人  洪主民  
訴訟代理人  凃彥睿  
被      告  蔡文超  

上列當事人間請求返還借款事件，經本院於民國110年10月5日言
詞辯論終結，判決如下：
    主      文
被告應給付原告新臺幣貳萬零柒佰壹拾元，及其中新臺幣壹萬玖
仟肆佰零參元自民國九十四年十一月十八日起至民國一百零四
年八月三十一日止，按年息百分之二十計算之利息，暨自民國一
百零四年九月一日起至清償日止，按年息百分之十五計算之利息
。
訴訟費用新臺幣壹仟元由被告負擔。
本判決得假執行。
   爭執事項及理由要領
一、原告主張：被告於民國93年9月15日與台北銀行股份有限公
    司（下稱台北銀行）訂定「富邦發現金卡」申請書暨約定書
    ，約定於借款額度新台幣（下同）2萬元之範圍內得依台北
    銀行所發行之「富邦發現金卡」循環動用，借款期間自台北
    銀行核准之日起1年，如被告未於借款期間屆至30日前以書
    面通知終止契約，並通過台北銀行之審核同意後，視為同意
    續約1年，不另換約，其後每年屆期時亦同，利息依年利率
    18.25%固定計算，按日計息，如被告停止或遲延履行全部
    或一部債務本金時，即喪失期限利益，債務全部視為到期，
    並改按年利率20%計算遲延利息，詎被告自94年8月18日起即
    未為任何之清償，依約其債務應已視為到期，嗣後台北銀行
    於94年1月1日更名為台北富邦銀行股份有限公司，並於95年
    7月17日將上開債權讓與原告，且以公告方式通知被告，被
    告迄至94年11月17日止，尚積欠本金19,403元、利息340元
    、遲延利息967元，合計為20,710元及如主文第1項所示之利
    息迄未清償，迭經催討無效等語，業據提出富邦發現金卡申
    請書暨約定書、行政院金融監督管理委員會函、股份有限公
    司變更登記表、債權讓與證明書、民眾日報公告及貸還款
    交易履歷一覽表等為證，核與所述相符；被告已於相當時期
    受合法之通知，而未於言詞辯論期日到場，亦未提出書狀為
    任何爭執，依民事訴訟法第436條之23條準用同法第436條第
    2項、第280條第3項前段、第1項前段規定，視為自認，堪認
    原告之主張為真正。從而，原告依據現金卡契約及債權讓與
    法律關係，訴請被告給付如主文第1項所示，即屬有據，應
    予准許。又本件係適用小額程序為被告敗訴之判決，應依職
    權宣告假執行；併於訴訟費用裁判同時，確定其費用額如主
    文第2項所示（即第一審裁判費1,000元）。
二、訴訟費用負擔及假執行宣告之依據：民事訴訟法第78條、第
    436條之19第1項、第436條之20。
中　　華　　民　　國　　110 　年　　10　　月　　19　　日
                      臺灣臺中地方法院臺中簡易庭
                                  法　官　吳蕙玟

以上正本係照原本作成。
如不服本判決，應於送達後20日內，以判決違背法令為理由，向
本院提出上訴狀並表明上訴理由（上訴理由應表明一、原判決所
違背之法令及其具體內容；二、依訴訟資料可認為原判決有違背
法令之具體事實），如於本判決宣示後送達前提起上訴者，應於
判決送達後20日內補提上訴理由書（須附繕本）。如委任律師提
起上訴者，應一併繳納上訴審裁判費。
中　　華　　民　　國　　110 　年　　10　　月　　15　　日
                                  書記官　黃于容